【裁判字號】    92,易,336
【裁判日期】    920617
【裁判案由】    違反商標法
【裁判全文】
臺灣屏東地方法院刑事判決                          九十二年度易字第三三六號
    公  訴  人  臺灣屏東地方法院檢察署檢察官
    被      告  丙○○
右列被告因違反商標法案件，經檢察官提起公訴（九十一年度偵字第三八一三號），
本院判決如左：
    主  文
丙○○連續明知為意圖欺騙他人，於同一商品，使用近似於他人註冊商標之圖樣商品
而販賣，處拘役伍拾日，如易科罰金，以佰元折算壹日。
扣案之仿附件所示商標之「Ｒ─一二」壓縮機油精壹佰參拾瓶、「Ｒ─一三四ａ」新
冷煤專用壓縮機油精壹佰伍拾陸瓶，均沒收之。
    事  實
一、丙○○係在屏東縣屏東市○○里○○路四八二號「擎鴻汽車冷氣電材行」從事汽
    車零件零售及更換汽車冷氣油精業務，明知附件所示之商標名稱及圖樣，業經乙
    ○貿易股份有限公司（下稱乙○公司）向經濟部中央標準局（已於民國八十八年
    一月二十六日改制為經濟部智慧財產局）申請註冊登記，取得商標專用權，專用
    期限至九十九年十二月十五日，且指定使用於機油、油精、剎車油、潤滑油、液
    體燃料、工業用油脂等商品，係為相關大眾所共知之商標圖樣，於專用期限內，
    任何人未經該等商標專用權人之同意或授權，不得於同一商品或類似商品，使用
    相同或近似於此等註冊商標商品。其明知乙○公司附件所示商標，生產有「Ｒ─
    一二」壓縮機油精、「Ｒ─一三四ａ」新冷煤專用壓縮機油精，竟意圖營利，基
    於欺騙他人而販賣前開商品之概括犯意，於九十一年五月十二日，自得瑋貿易有
    限公司蘇武吉（涉案部分另由台灣台北地方法院檢察署偵辦）處，以每瓶新台幣
    （下同）五十元之價格，買入與附件所示商標同一商品近似之「Ｒ─一二」壓縮
    機油精一百瓶、「Ｒ─一三四ａ」新冷煤專用壓縮機油精二百瓶，並隨即自同年
    五月十二日起在擎鴻汽車冷氣電材行，連續以每瓶八十元之價格出售與不特定人
    ，致消費者陷於錯誤；又於同年五月二十五日再向蘇武吉以同前價格買入與附件
    所示商標同一商品近似之「Ｒ─一二」壓縮機油精一百瓶，亦隨即自同年五月十
    二日起在擎鴻汽車冷氣電材行，連續以每瓶八十元之價格出售與不特定人，致消
    費者陷於錯誤。嗣於同年七月十一日十六時五十五分，為警在擎鴻汽車冷氣電材
    行查獲，並扣得近似附件所示商標之「Ｒ─一二」壓縮機油精一百三十瓶、「Ｒ
    ─一三四ａ」新冷煤專用壓縮機油精一百五十六瓶。
二、案經告訴人乙○公司訴由屏東縣警察局移送臺灣屏東地方法院檢察署檢察官偵查
    起訴。
        理  由
一、訊據被告丙○○對於右揭事實坦承不諱，核與證人即前揭商標權人之代理律師甲
    ○○所證相符，且核諸扣案之近似附件所示商標之「Ｒ─一二」壓縮機油精一百
    三十瓶、「Ｒ─一三四ａ」新冷煤專用壓縮機油精一百五十六瓶，其瓶身上所示
    為ＴＡＮＡＳＡＫＡ字樣，與附件所示商標物品瓶身所示之ＫＡＮＡＳＡＫＥＮ
    字樣，英文字母及印製方式酷似，足見扣案物品與附件所示之商標確實近似，而
    足使人混淆及誤認。又附件所示之商標圖樣經乙○公司向我國經濟部原中央標準
    局獲准註冊，取得商標專用權，此有經濟部智慧財產局九十二年五月二十一日（
    九二）智商○一○三字第九二八○二三五八八○函所附件所示商標註冊簿一紙在
    卷可稽（見本院卷第十二、十三頁）。基此，足認被告自白與事實相符，堪予採
    信。本件事證已臻明確，被告犯行洵堪認定，應依法論科。
二、核被告於同一商品，販賣近似他人註冊商標之所為，係犯商標法第六十三條規定
    之明知為仿冒商品而販賣罪。至就意圖欺騙他人而就同一商品，使用相同或近似
    於他人註冊商標之圖樣進而販賣，本含有詐欺之性質（最高法院八十五年度台非
    字第四十三號判決參照），自不再論以詐欺罪。另被告向蘇武吉買入近似他人註
    冊商標之前開物品，以供出售，就被告而言係買入，就蘇武吉而言係賣出，雖各
    自侵害告訴人之商標專用權，惟乏證據足認其等係基於共同犯罪意思之聯絡而為
    之，尚難認係共同正犯，附此敘明。又被告多次販賣行為，時間緊接，方法相同
    ，觸犯構成要件相同之罪名，顯係基於概括之犯意反覆為之，應依連續犯之規定
    ，論以一罪，並加重其刑。爰審酌被告犯罪動機、目的、手段，竟為貪圖小利販
    賣品質低劣之仿冒品，對商標權人之權益侵害非小，並有害國際形象，惟其販售
    時間不長，所造成之侵害非鉅，及其犯罪後坦承犯行，深表悔悟，且與告訴人達
    成和解，犯罪後態度良好等一切情狀，量處如主文所示之刑，併諭知易科罰金之
    折算標準，以資儆懲。
三、至於扣案之仿附件所示商標之「Ｒ─一二」壓縮機油精一百三十瓶、「Ｒ─一三
    四ａ」新冷煤專用壓縮機油精一百五十六瓶，係被告犯商標法第六十三條所販賣
    之商品，依同法第六十四條之規定，不問屬於犯人與否，均予宣告沒收之。
據上論斷，應依刑事訴訟法第二百九十九條第一項前段，商標法第六十三條、第六十
四條，刑法第十一條、第五十六條、第四十一條第一項，罰金罰鍰提高標準條例第二
條，判決如主文。
本案經檢察官郭俊男到庭執行職務。
中      華      民      國      九十二    年      六      月    十七    日
                                      臺灣屏東地方法院刑事第三庭
                                          法  官  洪乙心
右正本證明與原本無異。
如不服本判決應於收受本判決後送達後十日內向本院提出上訴書狀，其未敘述上訴理
由者，並得於提起上訴後十日內向本院補提理由書狀（均須按他造當事人之人數附繕
本 ）「切勿逕送上級法院」
                                          書記官  陳月珍
中      華      民      國      九十二      年      六     月   十七    日
附錄法條：
商標法第六十三條
明知為前條商品而販賣、意圖販賣而陳列、輸出或輸入者，處一年以下有
期徒刑、拘役或科或併科新臺幣五萬元以下罰金。


司法院資訊處製作；財團法人民間司法改革基金會備份。
